臺灣宜蘭地方法院刑事判決　　　　　　　100年度易字第215號
公　訴　人　臺灣宜蘭地方法院檢察署檢察官
被　　　告　王智賢
上列被告因竊盜案件，經檢察官提起公訴（100年度偵緝字第24
號），被告於本院審理時就被訴事實為有罪之陳述，經本院裁定
行簡式審判程序，判決如下：
    主      文
王智賢犯如附表編號一至三「罪名」欄所示之三罪，均累犯，各
處如附表編號一至三「宣告刑」欄所示之刑。應執行有期徒刑壹
年肆月。
    事實及理由
一、本件係經被告於本院審理時為有罪之表示，而經本院裁定行
    簡式審判程式加以審理，依刑事訴訟法第273條之2、第159
    條第2項之規定，不適用傳聞法則有關限制證據能力之相關
    規定；並得依同法第310條之2準用第454條之規定製作略式
    判決書，合先敘明。
二、犯罪事實：王智賢曾犯竊盜罪，經臺灣高等法院於民國93年
    12月8日以93年度上訴字第2796號判決判處有期徒刑2年2月
    確定，又因施用毒品案件，經本院於93年5月31日以93年度
    訴字第157號判決判處有期徒刑應執行1年4月確定，上開2罪
    合併應執行2年10月確定，送監執行後於98年4月24日假釋出
    監，於99年3月9日縮刑假釋期滿執行完畢。詎仍不知悔改，
    分別於附表編號一至三所示之時、地及方式，竊取黃文祥、
    蔡麗容等2人所有如附表所示之物得手。嗣黃文祥、蔡麗容
    報警處理，經警調閱附表編號二所示之現場監視錄影畫面而
    發覺王智賢涉犯附表編號二所示之竊行，復經警通知王智賢
    到案說明即坦承涉犯附表編號二所示之竊行，並自首其另犯
    附表編號一、三所示之竊行。案經宜蘭縣政府警察局礁溪分
    局報告台灣宜蘭地方法院檢察署檢察官偵查起訴。
三、證據：
（一）被告於警詢、偵查及本院審理時之自白。
（二）被害人黃文祥、蔡麗容於警詢時之指述。
（三）贓物認領保管單1紙、現場監視錄影翻拍照片8張。
四、論罪科刑：
（一）按刑法第2條第1項規定：「行為後法律有變更者，適用行
      為時之法律。但行為後之法律有利於行為人者，適用最有
      利於行為人之法律。」。查被告行為後，刑法第321條業
      於100年1月26日修正公布在案，於100年1月28日起生效施
      行。該條文修正前規定：「犯竊盜罪而有左列情形之一者
      ，處6月以上、5年以下有期徒刑：一、於夜間侵入住宅或
      有人居住之建築物、船艦或隱匿其內而犯之者。二、毀越
      門扇、牆垣或其他安全設備而犯之者。三、攜帶兇器而犯
      之者。四、結夥三人以上而犯之者。五、乘火災、水災或
      其他災害之際而犯之者。六、在車站或埠頭而犯之者。前
      項之未遂犯罰之。」；修正後則規定：「竊盜罪而有下列
      情形之一者，處六月以上、五年以下有期徒刑，『得併科
      新臺幣十萬元以下罰金』：一、侵入住宅或有人居住之建
      築物、船艦或隱匿其內而犯之者。二、毀越門扇、牆垣或
      其他安全設備而犯之者。三、攜帶兇器而犯之者。四、結
      夥三人以上而犯之者。五、乘火災、水災或其他災害之際
      而犯之者。六、在車站、埠頭、『航空站或其他供水、陸
      、空公眾運輸之舟、車、航空機內』而犯之者。前項之未
      遂犯罰之。」。是刑法第321條修正後，相較於修正前構
      成要件之規定，就被告所犯附表編號一、三所示之犯行，
      新法係刪除「於夜間」侵入住宅竊盜之限制，亦即如於日
      間侵入住宅竊盜即構成加重竊盜罪；此外新法均增訂得併
      科新台幣十萬元之規定，是經比較修正後之法律並非有利
      於被告，本案附表編號一、三所示之犯行自應適用修正前
      之規定，合先敘明。
（二）核被告所為，分別係犯如附表罪名欄所示之三罪。被告所
      犯上開三罪，犯意各別，行為互殊，應分論併罰。又起訴
      書雖就被告所犯附表編號二、三所示犯行，分別誤論以夜
      間侵入住宅竊盜罪、普通竊盜罪云云，惟業經公訴人當庭
      更正及論告如前揭論罪科刑（本院卷第19-20、25頁），
      則本於檢察一體之原則，本院自應以公訴人更正後所論予
      以審理，附此敘明。又被告曾因犯竊盜罪，經臺灣高等法
      院於93年12月8日以93年度上訴字第2796號判決判處有期
      徒刑2年2月確定，又因施用毒品案件，經本院於93年5 月
      31日以93年度訴字第157號判決判處有期徒刑應執行1年4
      月確定，上開2罪合併應執行2年10月確定，送監執行後於
      98年4月24日假釋出監，於99年3月9日縮刑假釋期滿執行
      完畢等情，有台灣高等法院被告前案紀錄表在卷可稽，被
      告於有期徒刑執行完畢後5年內故意再犯本件三次竊行，
      核均屬累犯，應依刑法第47條第1項規定加重其刑。又被
      告所為附表編號一、三所示之犯行，係於被告到案說明附
      表編號二所示竊行時，於員警偵訊時主動供出，經員警通
      知被害人黃文祥、蔡麗容詢問始查知該情，有被告警詢及
      本院審理筆錄、被害人黃文祥及蔡麗容警詢筆錄在卷可稽
      ，堪認被告係於偵查機關尚未發覺前自首而接受裁判，已
      符合刑法第62條前段之自首規定，爰依法減輕其刑，並依
      法先加後減之。爰審酌被告以侵入他人住處、營業場所竊
      取他人財物，侵害他人財產法益及居住安全，及其犯罪之
      動機、目的、手段、所竊得財物之價值、曾有竊盜前科之
      素行、智識程度、生活狀況，暨犯後坦承全部犯行，惟迄
      未賠償被害人等所受損失等一切情狀，就其所犯三罪，分
      別量處如主文所示之刑，併定其應執行之刑。
據上論斷，應依刑事訴訟法第273條之1第1項、第299條第1項前
段，刑法第2條第1項前段、第320條第1項、（100年1月26日修正
前刑法）第321條第1項第1款、第2款、第47條第1項、第62條前
段、第51條第5款，刑法施行法第1條之1第1項前段、第2項，判
決如主文。
本案經檢察官陳錦雯到庭執行職務。
中    華    民    國   100    年    4     月    26    日
                  刑事第四庭法  官  陳雪玉
以上正本證明與原本無異。
如不服本判決應於收受送達後十日內向本院提出上訴書狀，並應
敘述具體理由；其未敘述上述理由者，應於上訴期間屆滿後二十
日內向本院補提理由書(均須按他造當事人之人數附繕本)「切勿
逕送上級法院」。
                            書記官  陳建宇
中    華    民    國   100    年    4     月    26    日
附表：
┌──┬────┬────┬───┬────┬─────┬─────┬──────┐
│編號│犯罪時間│犯罪地點│被害人│犯罪方式│ 竊得財物 │罪名      │  宣告刑    │
│    │（民國）│        │      │        │          │          │            │
├──┼────┼────┼───┼────┼─────┼─────┼──────┤
│ 一 │99年8月 │宜蘭縣頭│黃文祥│自左揭被│金項鍊1條 │逾越安全設│有期徒刑捌月│
│    │25日晚間│城鎮開蘭│      │害人住處│、金戒指2 │備、夜間侵│。          │
│    │7時許   │東路5巷 │      │後方矮牆│只、現金新│入住宅竊盜│            │
│    │        │2-3號2樓│      │攀爬至被│台幣（下同│罪（修正前│            │
│    │        │（黃文祥│      │害人住處│）3,000元 │刑法第321 │            │
│    │        │住處）  │      │後方鐵窗│。        │條第1項第 │            │
│    │        │        │      │之逃生門│          │1款、第2款│            │
│    │        │        │      │侵入行竊│          │）        │            │
│    │        │        │      │        │          │          │            │
│    │        │        │      │        │          │          │            │
├──┼────┼────┼───┼────┼─────┼─────┼──────┤
│ 二 │99年9月1│宜蘭縣頭│蔡麗容│自左揭診│現金3,000 │竊盜罪    │有期徒刑陸月│
│    │1日凌晨4│城鎮新興│（杏林│所後門開│元。      │（刑法第32│。          │
│    │時許    │路16號杏│診所藥│門侵入行│          │0條第1項）│            │
│    │        │林診所  │劑師）│竊      │          │          │            │
├──┼────┼────┼───┼────┼─────┼─────┼──────┤
│ 三 │99年9月 │宜蘭縣頭│蔡麗容│自左揭被│現金10,000│逾越牆垣竊│有期徒刑捌月│
│    │12日下午│城鎮開蘭│      │害人住處│元、鑰匙1 │盜罪（刑法│。          │
│    │3時許   │東路5巷2│      │後方矮牆│支（經被害│第321條第1│            │
│    │        │-1號2樓 │      │攀爬至被│人領回）  │項第2款） │            │
│    │        │（被害人│      │害人住處│          │          │            │
│    │        │蔡麗容住│      │後方陽台│          │          │            │
│    │        │處）    │      │侵入行竊│          │          │            │
└──┴────┴────┴───┴────┴─────┴─────┴──────┘
 附錄本案論罪科刑法條：
中華民國刑法第320條
（普通竊盜罪、竊佔罪）
意圖為自己或第三人不法之所有，而竊取他人之動產者，為竊盜
罪，處5年以下有期徒刑、拘役或5百元以下罰金。
意圖為自己或第三人不法之利益，而竊佔他人之不動產者，依前
項之規定處斷。
前二項之未遂犯罰之。
（100年1月26日修正前）中華民國刑法第321條
（加重竊盜罪）
犯竊盜罪而有左列情形之一者，處6月以上、5年以下有期徒刑：
一  於夜間侵入住宅或有人居住之建築物、船艦或隱匿其內而犯
    之者。
二  毀越門扇、牆垣或其他安全設備而犯之者。
三  攜帶兇器而犯之者。
四  結夥三人以上而犯之者。
五  乘火災、水災或其他災害之際而犯之者。
六  在車站或埠頭而犯之者。
前項之未遂犯罰之。